臺灣高等法院臺南分院民事判決　94年度上字第82號
上　訴　人　甲○○
被　上訴人　乙○○
訴訟代理人　曾柏暠　律師
上列當事人間請求返還土地等事件，上訴人對於中華民國94年4
月13日臺灣雲林地方法院第一審判決（94年度訴字第9號），提
起上訴，本院於94年8月16日言詞辯論終結，判決如下：
    主  文
上訴駁回。
第二審訴訟費用由上訴人負擔。
    事  實
甲、上訴人方面：
一、聲明：求為判決：（一）原判決廢棄。（二）被上訴人在第
    一審之訴及假執行之聲請均駁回。（三）第一、二審訴訟費
    用由被上訴人負擔。
二、陳述：除與原判決記載事實相同者予以引用外，並補稱：
（一）坐落雲林縣麥寮鄉○○段1791地號、地目田、面積1785.2
      4平方公尺，及同段1792地號、地目田、面積1785.24平方
      公尺（重劃前地號224、224-5、224-6號），係上訴人之
      父許夜吟合法正當原始取得權源，民國（下同）36年5月1
      日土地總登記所有權人許夜吟持份各1/7。
（二）系爭土地為供祭祀之財產（俗稱香火地）為公同共有，依
      民法第827條第1項規定：「依法律規定或依契約成一公同
      關係之數人，基於其公同關係而共有一物者，為公同共有
      人。」依法律規定生公同關係者為民法第668 條之合夥財
      產，惟實務上承認公同共有者尚有供祭祀之財產、同鄉會
      館、兄弟同財共居之家庭。最高法院17年上字第179 號、
      第1109號、18年上字第478號、第1473號、19年上字第181
      3號、第1885號、第3012號、39年臺上字第364號、42年臺
      上字第1196號判例、及院字第895 號、第1069號解釋參照
      。
（三）系爭土地為許品所遺下，許品於昭和16年2 月22日身故，
      當日上訴人之父許夜吟繼任戶長，許品派下7 位兄弟公決
      ，由上訴人之父許夜吟及其叔父許定厚繼承系爭土地，全
      部土地為一人一半繼承系爭土地，許夜吟兄弟各人原有持
      分仍登記為原持有人名下，依許品派下權另家各食口書之
      記載，許夜吟兄弟係於昭和18年4月19日分家，當時許定
      厚年齡達24歲（9年10月10日生），已經出外求財，移民
      泰國。司法院50年4月18日臺函參字第2055號函謂：「
      查臺灣省於日據時代關於本省人之親屬繼承事項，適用習
      慣（日本大正11年敕令第407號）按當時習慣因戶主權之
      喪失而開始之戶主或財產繼承，其繼承人必須係男子之直
      系血親卑親屬，且係繼承開始當時之家族為限，因別居異
      財或分家等原因而離家者，雖係被繼承人之嫡出男子，亦
      無繼承權。」（日本昭和4年上字第19號同年4月19日判決
      參照），另司法院50年4月18日台函參字第2057號函稱
      ：「查繼承開始在臺灣光復前者不適用民法繼承篇之規定
      而應依照當時臺灣之習慣，迭經最高法院著有判例。」未
      能祭祀祖先，實務上仍由繼任戶籍戶主許夜吟繼承全部土
      地管理耕作，許夜吟身故後由上訴人接任繼承有權占有土
      地地上權60年以上並管理耕作代表權，繼承系爭土地，公
      同持分各1/14，（最高法院於80年6月4日著有80年第2次
      民事庭會議決議，認為：「占有人因時效而取得地上權登
      記請求權者，以已具備時效取得地上權之要件，向該管地
      政機關請求為地上權登記，如經地政機關受理，則受訴法
      院應就占有人是否具備時效取得地上權之要件，為實體上
      裁判。本院69年度第5次民事庭會議決議應予補充。」所
      謂「就占有人是否具備時效取得地上權之要件，為實體上
      裁判。」其意義應係指，如占有人確已具備時效取得地上
      權之要件，即得以之為占有之權源，土地所有人不得再主
      張占有人為無權占有，至於地政機關縱尚未為地上權之登
      記，亦已無關緊要，最高法院於80年6月4日80年臺上字第
      12 12號判決。）並代繳田賦金70年至75年，繳納通知書
      明確表示姓名為許定厚、管理甲○○、地址雲林縣麥寮鄉
      ○○村○鄰○○路78號，課稅土地麥寮鄉○○○段筆數77
      筆，面積18,763公頃，應納稅額新臺幣（下同）2,146元
      整（上訴人誤為2,126元）及農田水利會的會費，繳納義
      務人甲○○、地號0000-000（系爭土地重劃前地號）、面
      積0.3677公頃，此有64年至71年水利會徵收單附卷可稽。
（四）75年7 月15日被上訴人之父許志登，至泰國取得胞兄許定
      厚之委任與授權書，為許品遺下土地派下權共同持有持分
      辦理過戶分割登記。嗣許定厚發覺登記過戶重大錯誤，並
      要求被上訴人之父許志登，將系爭土地登記恢復原來狀態
      ，且終止委任。81年3 月12日許定厚致函其弟許志登，書
      函表示：「土地事1.土地1791、1792號（系爭土地）自和
      平（臺灣光復）以來到現在專由萬寶（即上訴人）管理耕
      作，又是香煙地（香火地），所以絕對由萬寶買，請你快
      速登記過名給萬寶，不必失誤。」另於81年7 月29日許定
      厚致函其弟許志登，書函表示：「1.75年給你委任書登記
      土地，何故不登記清楚。2.我的土地何故盜登記給麗敏（
      即被上訴人）。3.萬寶、萬春兩兄弟要買所耕作的土地（
      系爭土地，香火地）何故不肯登記給他們兩人。……6.對
      土地的價錢，請你考慮適當價錢，如果不肯考慮者，2 月
      16日給你的信，對土地買賣事，則是全部取消。」而被上
      訴人之父許志登置之不理，恐拖久有變，81年4月5日未經
      公證以假買賣為由，竟將系爭土地之所有權過戶登記予被
      上訴人。
（五）許志登違背許定厚當時委託其辦裡過戶分割土地，逕以辦
      理假買賣過戶給被上訴人，違背民法第106 條之自己代理
      行為，係無權代理行為，依民法第170條第1項規定非經被
      代理人承認，對其不生效力。民法第98條規定：「解釋意
      思，應探求當事人之真意，不得拘泥所用之辭句」及民法
      第4 條關於一定數量，同時以文字及號碼表示者，若其文
      字與號碼有不符合時，如法院不能決定何者為當事人之原
      意，應以文字為準。
（六）被上訴人之父許志登農地重劃前後對照清冊，明確表示重
      劃後麥寮鄉○○段地號1791、1792號持分全部，持分地號
      1791號面積1785.24平方公尺及地號1792號持分面積1785.
      24平方公尺。系爭土地係逕行過戶登記給被上訴人，足證
      並無買賣行為，被上訴人與其父許志登係通謀虛偽行為，
      並無真正買賣契約關係，依民法第87條通謀虛偽意思表示
      者，其意思表示無效。依土地法第104條第1項及同法第34
      條之1第4項，及農地重劃條例第5條第2款規定，農地共有
      人有優先購買權，更不能買賣非共有人，被上訴人嚴重違
      反土地法及農地重劃條例，依民法第71條強行規定，法律
      行為違反強制或禁止規定者無效。
（七）被上訴人並無合意買賣取得系爭土地所有權，被上訴人並
      無自耕能力，72年住在臺北縣與其夫婿林時隆設立公司行
      號求財，扣繳憑單地址為臺北縣中和景新街224 號之14，
      公司行號為立振企業有限公司。
（八）依土地法第30條第1 項規定：「私有農地所有權移轉，其
      承受人以能自耕者為限。」及第二項規定：「違反前項規
      定，其所有權之移轉無效。」參照最高法院64年臺上字第
      1352號判例：「土地法第30條規定，私有農地所有權之移
      轉，其承買人以承受後能自耕者為限，而此項承受人自耕
      能力之有無，縱未經當事人主張或抗辯，法院亦應先為調
      查認定，以為判斷之依據，倘承買人並無自耕能力，而竟
      承買私有農地，即係以不能之給付為契約標的，依民法第
      246條第1項前段之規定，其契約為無效。」按自耕能力係
      指土地法第6條而言，依最高法院39年臺上字第585號判例
      ：「土地法第30條之所謂能自耕，不僅指能自任耕作者而
      言，凡為維持一家生活而能直接經營耕作者亦包含在內，
      此就同法第6 條所訂自耕之意義對照觀之甚明。」能自耕
      包括土地法第6條之準自耕，但最高法院78年4月26日第１０
      次民事庭會議：「土地法第30條第1 項之所謂能自耕，限
      於土地法第6條前段之狹義自耕，專指能自任耕作之自然
      人而言，不包含同條後段之『準自耕』，因此承受人之自
      耕能力，即係專指承受人本人而言，不包括承受人家屬之
      具有自耕能力者在內。」根據法律不溯及既往原則，原來
      之限制仍有適用。
（九）綜上所述，被上訴人並無合意買賣契約行為事實，當事人
      間並無系爭土地關係存在，被上訴人所為嚴重影響上訴人
      及其餘家族之權益，亦違反土地法第30條、同法第104 條
      第1項、第34條之1第4項，及農地重劃條例第5 條第2款，
      依民法第71條規定，自始無效，系爭土地為上訴人繼任管
      理耕作及代表權，依民法第821條但書規定及民法第767條
      之物上請求權，上訴人亦得本於共同所有權回復之作用，
      訴請被上訴人應將土地所有權返還各公同共有人，並塗銷
      所有權之移轉登記。
三、證據：除引用原審之立證方法外，並補提出許夜吟兄弟7 人
    戶籍資料影本1份、田賦代金繳納收據影本6紙、暨臺灣省雲
    林農田水利費徵收單影本7紙、81年3月12日許定厚書函與許
    志登資料影本1紙、81年7月29日許定厚書函與許志登資料影
    本1紙、林時隆開具對上訴人甲○○扣繳憑單影本1紙為證。
乙、被上訴人方面：
一、聲明：求為判決；（一）上訴駁回。（二）第二審訴訟費用
    由上訴人負擔。
二、陳述：除與原判決記載事實相同者予以引用外，並補稱：
（一）按土地所有權之誰屬，應依土地登記簿之登載為依據，縱
      令其登記有錯誤或其他瑕疵，在未依法塗銷此項登記以前
      ，即難謂登記簿上所載之所有權人，不得本於所有人之地
      位行使權利，最高法院著有82年度第2 次民事庭會議決議
      意旨足參。系爭土地之土地登記簿既登載被上訴人為所有
      權人，在未依法塗銷該登記前，即不得否認被上訴人為系
      爭土地所有權人之事實，被上訴人自得本於所有權人之地
      位主張權利。是縱上訴人所辯被上訴人係以非法方式取得
      系爭土地云云為真，然在該登記未被塗銷前，即難謂被上
      訴人非為系爭土地之所有權人。
（二）兩造間就系爭土地有租賃關係存在之事實，業經鈞院82年
      度上更(一)字第90號民事判決，及最高法院83年度上字第28
      54號民事判決（被上訴人對上訴人提起之交還土地事件）
      所認定，該判決已確定，對兩造應有既判力，上訴人否認
      兩造間之租賃關係，即無可採。
（三）兩造間就系爭土地之租賃關係業已終止之事實，原判決理
      由四之(三)已有詳載，從而被上訴人依民法第767 條之規定
      ，本於所有權之作用，請求上訴人將系爭土地之地上物清
      除，並將系爭土地交還被上訴人，應屬有據。
（四）被上訴人請求上訴人給付租賃關係存在期間之租金部分，
      援引原判決理由四之(五)中所述之理由。
（五）上訴人仍執陳詞，否認被上訴人為系爭土地之所有權人，
      及否認兩造間就系爭土地之租賃關係，均無理由。
三、證據：引用原審之立證方法。
丙、本院依職權向雲林縣臺西地政事務所，函詢84年4 月13日許
    志登將坐落雲林縣麥寮鄉○○段1791地號、1792地號土地移
    轉登記與乙○○時，是否有提出自耕能力證明？
    理  由
一、被上訴人起訴主張：系爭土地為被上訴人於81年3月2日因買
    賣而取得，並於同年 4月13日辦妥所有權移轉登記，然為上
    訴人長期占有使用。被上訴人曾對上訴人提起交還土地之民
    事訴訟，然本院及最高法院均以上訴人與系爭土地原所有人
    許定厚間訂有租賃契約，該租賃契約對受讓系爭土地之被上
    訴人仍繼續存在為由，判決被上訴人敗訴確定。上訴人既主
    張其對系爭土地有租賃權存在，又拒不給付租金，經被上訴
    人於93年10月26日以麥寮郵局第68號存證信函，催告上訴人
    應於同年11月2日前，繳付最近5年租金89,262元，惟屆期仍
    未給付，被上訴人乃於93年11月8 日，再以麥寮郵局第72號
    存證信函通知上訴人，終止雙方之租賃契約。上訴人對系爭
    土地之租賃權既經被上訴人終止而不存在，其繼續占有使用
    系爭土地，即屬無權占有。爰依民法第767 條前段及同法第
    439條、第440條之規定，訴命上訴人應將系爭土地之地上物
    清除，將土地交還被上訴人，及給付最近5 年之租金89,262
    元等語。
二、上訴人則以：系爭土地原為許品所有，重劃前地號為麥寮鄉
    ○○○段224、224之5、224之6號，許品死亡後由其7子許夜
    吟、許誦詩、許隆昌、許從、許定厚、許配、許志登繼承，
    每人應有部分各 1/7，嗣許夜吟過世，由上訴人及弟許萬春
    繼承其應繼分各1/14。又因上訴人祖先有兩位於年少時夭折
    倒房，許夜吟等7 人決定由上訴人之父許夜吟及叔父許定厚
    繼承香煙地，惟許夜吟等7 人原有持分仍登記於原持有人名
    下。而許定厚因早年移民泰國，未能祭祀祖先，乃囑託上訴
    人及其弟許萬春代為祭祀、管理系爭土地，並代繳田賦與農
    田水利費。75年7 月15日被上訴人之父許志登至泰國，取得
    其胞兄許定厚之委任與授權書，藉處理許定厚所有土地於重
    劃後辦理登記過戶手續之便，竟於75年8月8日偽造許定厚授
    權許志登將系爭土地贈與被上訴人之契約書，並於75年10月
    27日辦妥登記，被上訴人繼於76年1 月27日將系爭土地贈與
    許志登，並辦妥移轉登記。嗣許定厚知悉該情要求許志登恢
    復原狀，然許志登置之不理，又於81年4 月13日逕以買賣為
    由，將系爭土地移轉登記予被上訴人。被上訴人係以偽造文
    書之非法方式取得系爭土地，被上訴人並非系爭土地之真正
    所有權人，兩造間並無租賃關係存在等語，資為抗辯。
三、經查被上訴人主張其為系爭1791、1792地號土地登記簿上登
    載之所有權人，上訴人自被上訴人於81年4 月13日以買賣為
    原因，登記為系爭土地之所有權人至今，從未給付被上訴人
    任何租金，期間已逾5 年，且被上訴人於93年10月26日以麥
    寮郵局第68號存證信函，催告上訴人應於93年11月2 日前繳
    付最近5 年之租金，上訴人仍未如期繳付，被上訴人遂於93
    年11月8 日，再以麥寮郵局第72號存證信函，終止兩造間之
    租賃契約等事實，既為上訴人所不爭執，並據被上訴人提出
    系爭土地之土地謄本2紙、存證信函2份等件，附於原審卷足
    稽，自堪信實。惟被上訴人另主張系爭土地確係其以買賣取
    得所有權，上訴人使用系爭土地與被上訴人間，並具有租賃
    關係存在等情，既為上訴人所堅詞否認，並以前揭情詞置辯
    ，致兩造互有爭議。是本件所應審究者，厥為被上訴人是否
    確為系爭土地之所有權人？兩造間是否具有租賃之法律關係
    存在？如有該租賃契約是否已經終止？被上訴人得否本於所
    有權之作用，請求上訴人將系爭土地之地上物清除，並將該
    土地交還被上訴人？及被上訴人得否請求上訴人給付租金？
    其金額若干？各情而已。茲更詳細說明如下：
（一）上訴人雖辯稱系爭土地原為訴外人許夜吟、許誦詩、許隆
      昌、許從、許定厚、許配、許志登所共有，每人應有部分
      各 1/7，許夜吟過世後，由上訴人及其弟許萬春繼承其應
      繼分各1/14，被上訴人以偽造文書之非法方式，將系爭土
      地登記於自己名下，顯非系爭土地之真正所有權人云云。
      惟按土地所有權之誰屬，應依土地登記簿之登載為依據，
      縱令其登記有錯誤或其他瑕疵，在未依法塗銷此項登記以
      前，即難謂登記簿上所載之所有權人，不得本於所有人之
      地位行使權利，最高法院著有82年度第2 次民事庭會議決
      議在案。系爭土地之土地豋記簿，既登載被上訴人為所有
      權人，是縱認上訴人所辯被上訴人係以偽造文書之非法方
      式，取得系爭土地之所有權屬實，然在該登記未被依法塗
      銷前，即難謂被上訴人非為系爭土地之所有權人，被上訴
      人自得本於所有權人之地位，主張行使所有權人之權利，
      上訴人空言指稱被上訴人非為系爭土地之所有權人，已有
      誤會。且被上訴人於81年4 月間，以買賣為原因辦理系爭
      土地之所有權移轉登記時，曾檢附麥寮鄉公所所核發之農
      地承受人自耕能力證明書憑辦過戶，亦有雲林縣臺西地政
      事務所94年6月14日臺西字第一字第094003015號函，所附
      之被上訴人農地承受人自耕能力證明書，存於本院卷可佐
      （見本院卷第63頁），足見被上訴人斯時買受系爭土地具
      有自耕能力，自得有效承受系爭土地。上訴人空言指稱被
      上訴人無自耕能力，有違土地法第30條之規定，其所有權
      移轉應屬無效云者，亦非有據。
（二）次查系爭土地重劃前為麥寮鄉○○○段224、224之5、224
      之6地號3筆土地，自臺灣光復後迄今，均由上訴人之父及
      上訴人耕作，並由上訴人繳納田賦、水利會費，原所有權
      人許定厚亦同意上訴人占有耕作，上訴人嗣更交付許定厚
      租金，其金額雖屬不定，且未約定租期，然上訴人占有使
      用系爭土地係屬有償，許定厚與上訴人間存有租賃關係存
      在，嗣系爭土地雖移轉登記予被上訴人，然依88年4 月21
      日修正前民法第425 條之規定，該租賃契約對於系爭土地
      登記簿上登載為受讓人之被上訴人，仍繼續存在等情，既
      經本院另案82年度上更(一)字第90號、及最高法院93年度上
      字第2851號，被上訴人對上訴人提起交還土地事件確定判
      決理由所認定，而有各該民事判決附於原審卷足參（見原
      審卷第12至19頁），足證兩造間就系爭土地確有租賃關係
      存在無訛，不容上訴人空言否認。。
（三）按以自任耕作為目的，約定支付地租，使用他人之農地者
      ，為耕地租用，土地法第106條第1項定有明文。卷查系爭
      土地坐落之位置為一般農業區，編定之使用地類別為農牧
      用地，既有土地登記謄本附於原審卷足稽。且系爭土地自
      臺灣光復後即由上訴人之父及上訴人耕作，種植農作物，
      重劃後依然如故，復為兩造所不爭執，並有被上訴人提出
      之照片8 張存於原審卷為證（見原審卷第85至88頁），復
      經原審法院至現場勘驗屬實，著有勘驗筆錄及現場照片在
      卷足按（見原審卷第131至135頁），顯見兩造間就系爭土
      地之租賃契約係屬耕地租用性質，依特別法優於普通法之
      原則，本應優先適用耕地三七五減租條例之規定。然因適
      用耕地三七五減租條例之耕地租賃，必為定期租賃，而無
      不定期租賃，此觀耕地三七五減租條例第5條、第6條規定
      自明，故未定租賃期限之耕地租用契約，依耕地三七五減
      租條例第1 條：「耕地之租佃，依本條例之規定，本條例
      未規定者，依土地法及其他法律之規定。」規定，自應適
      用土地法之規定。依土地法第114 條：「依不定期限租用
      耕地之契約，僅於有左列情形之一時終止之：一、承租人
      死亡而無繼承人者。二、承租人放棄其耕作權利時。三、
      出租人收回自耕時。四、耕地依法變更其使用時。五、違
      反民法第432條及第462條第2項之規定時。六、違反第108
      條之規定時。七、地租積欠達2 年之總額時。」規定，本
      件上訴人向許定厚承租系爭土地時，雙方未約定租用期限
      ，被上訴人受讓系爭土地後，兩造就系爭土地之租用亦未
      簽訂書面契約、約定期限，既為兩造所不爭執，是本件應
      屬不定期限之耕地租用無疑。而上訴人自被上訴人於81年
      4 月13日取得系爭土地以來，迄未給付被上訴人任何土地
      租金，既為上訴人所是認，則被上訴人自得依法終止兩造
      間之土地租賃契約。又出租人終止耕地租用契約之方式，
      土地法未設有特別規定，自應適用民法之規定。而依民法
      第440條第1項：「承租人租金支付有遲延者，出租人得定
      相當期限，催告承租人支付租金，如承租人於其期限內不
      為支付，出租人得終止契約。」之規定，本件被上訴人已
      於93年10月26日，以存證信函催告上訴人應於93年11月 2
      日前，繳清最近5 年之租金89,262元，然上訴人於93年10
      月27日收受存證信函後，並未如期給付，被上訴人遂再於
      93年11月8 日，以存證信函終止系爭耕地租用契約，該存
      證信函已於93年11月10日送達上訴人各情，既有麥寮郵局
      第68、72號存證信函及掛號郵件收件回執在卷為憑（見原
      審卷第20至22頁），並為兩造所不爭執，足證兩造間之租
      賃關係，自被上訴人終止租約之意思表示，於93年11月10
      日到達上訴人時起，即因終止歸於消滅無疑。
（四）次按所有人對於無權占有或侵奪其所有物者，得請求返還
      之，民法第767 條前段定有明文。被上訴人為系爭土地登
      記簿登載之所有權人，得本於所有權人之地位主張權利，
      既已如前述，且兩造間之耕地租賃關係，復經被上訴人依
      法終止而不存在，則上訴人繼續占用系爭土地，即屬無權
      占有。從而被上訴人本於所有權之作用，請求上訴人清除
      所占用系爭土地上之地上物，並將系爭土地交還被上訴人
      ，洵屬有據，應予准許。上訴人以被上訴人並無合意買賣
      契約行為事實，兩造間無系爭土地租賃關係存在，抗辯上
      訴人得本於共同所有權回復之作用，請求被上訴人將系爭
      土地所有權返還各共有人，並塗銷所有權登記乙節，核屬
      另一法律關係，要與本件之認事用法無涉。
（五）又被上訴人自81年4 月13日取得系爭土地所有權時起，至
      系爭耕地租用契約終止前，被上訴人自得依土地法第 106
      條規定，請求上訴人給付地租。另系爭耕地租用契約於93
      年11月10日終止後，上訴人繼續占用系爭土地屬無權占用
      ，於無權占用期間被上訴人亦可請求上訴人返還相當於租
      金之利益，此觀最高法院61年度臺上字第1695號判例意旨
      即明。本件上訴人自被上訴人取得系爭土地起，迄未給付
      被上訴人任何租金，時間長達十餘年，被上訴人請求上訴
      人給付最近5 年之租金，洵屬有據，應予准許。而依土地
      法第110 條：「地租不得超過地價8%，約定地租或習慣地
      租超過地價8%者，應比照地價百分之八減定之，不及地價
      8%者，依其約定或習慣。前項地價指法定地價，未經依法
      規定地價之地方，指最近3 年之平均地價。」所謂法定地
      價，依同法第148 條規定，係指土地所有權人依該法所申
      報之地價。且所謂地租不得超過申報地價8%，乃指租金之
      最高限額而言，非必按申報地價8%計算之。本院審酌系爭
      土地位處農業區，由雲林縣臺17線麥寮往鹿港方向75公里
      處旁之產業道路進入，四周均係農田、養雞場，並無住家
      等情，既有勘驗筆錄在卷足參（見原審卷133至135頁），
      因認被上訴人請求之地租，以按申報地價4%計算為適當。
      而系爭2筆土地88年度之申報地價為每平方公尺160元，89
      至94年度之申報地價均為每平方公尺264 元，此有雲林縣
      臺西鄉地政事務所函文在卷為證（見原審卷第113、130頁
      ）。則依前揭標準計算，被上訴人得請求最近5 年之地租
      ，自起訴時即93年12月9日起往前推算5年，即88年12月10
      日起至93年12月9日止，金額總計為187,643元【計算式：
      (1)88年12月10起至88年12月31日止之地租為（ 1785.24＋
      1785.24）×160×0.04×22/31÷12，(2)89年1 月1日起至
      92年12月31日止之地租為（ 1785.24＋1785.24 ）×264×
      0.04×4，(3)93年1月1日起至93年12月9日止之地租為（17
      85.24＋1785.24） ×264×0.04×（11＋9/31）÷12，(1)
      ＋(2)＋(3)＝187642.93 ，元以下四捨五入）。從而被上訴
      人請求上訴人給付89,262元，並未超過該總金額，自應如
      數准許。
四、綜上所述，被上訴人依民法第767 條前段物上請求權之法律
    關係，請求上訴人應將系爭土地上之地上物清除，並將系爭
    土地交還被上訴人；復依兩造間之耕地租用契約之法律關係
    ，請求上訴人給付89,262元，均為有理由，均應予准許。原
    審以同上理由判決被上訴人勝訴，並依被上訴人之聲請為假
    執行之宣告，及依職權宣告上訴人預供擔保後得免為假執行
    ，經核認事用法並無不合。上訴人上訴意旨，猶執前詞指摘
    原判決不當，求予廢棄改判，為無理由，應予駁回。
五、本件事證已臻明確，兩造其餘之主張陳述及攻擊防禦方法，
    核均與判決之結果不生影響，爰不再逐一論述。
六、據上論結，本件上訴為無理由，應依民事訴訟法第449條第1
    項、第78條，判決如主文。
中　　華　　民　　國　　94　　年　　8　　月　　30     日
                  民事第一庭  審判長法　官  王惠一
　　　　　　　　　　　      　　　　法　官  蘇重信
　　　　　　　　　　　      　　　　法　官  林永茂
上為正本係照原本作成。
如對本判決上訴，須於判決送達後20日內向本院提出上訴狀，未
表明上訴理由者，應於上訴後20日內，向本院提出理由書（須附
繕本）。
中　　華　　民　　國　　94　　年　　8　　月　　30     日
                                    書記官　謝素嬿
                                               K
